臺灣屏東地方法院刑事判決
111年度簡上字第46號
上  訴  人  臺灣屏東地方檢察署檢察官
被      告  夏健騰


上列上訴人因被告過失傷害案件，不服本院中華民國111年4月29
日111年度簡字第516號簡易判決（偵查案號：110年度調偵字第4
47號），提起上訴，本院合議庭為第二審判決如下：
    主  文
上訴駁回。
   理  由
一、本案經本院合議庭審理結果，認原審簡易判決以被告夏健騰
    犯刑法第284條前段過失傷害罪，判處有期徒刑3月，並諭知
    易科罰金之折算標準為以新臺幣（下同）1,000 元折算1 日
    ，經核認事用法及量刑均無不當，應予維持，並引用原審判
    決書記載之事實、證據及理由（詳如附件）。
二、上訴人即檢察官上訴意旨略以：被告為告訴人之雇主，未設
    置防護網及固定工具機具，致使告訴人從樓頂墜落而受傷，
    事後卻避不見面，不出席調解，又技術性脫產及謊稱告訴人
    提出高額賠償金，可見無意彌補告訴人所受損失，犯後態度
    不佳，應從重量刑。
三、按法官於有罪判決如何量處罪刑，為實體法賦予審理法官裁
    量之刑罰權事項，法官行使此項裁量權，自得依據個案情節
    ，參酌刑法第57條所定各款犯罪情狀之規定，於法定刑度內
    量處被告罪刑；除有逾越該罪法定刑或法定要件，或未能符
    合法規範體系及目的，或未遵守一般經驗及論理法則，或顯
    然逾越裁量，或濫用裁量等違法情事之外，自不得任意指摘
    其量刑違法，最高法院分別著有80年台非字第473號、75年
    台上字第7033號、72年台上字第6696號、72年台上字第3647
    號判決先例可資參照。準此，法官量刑，如非有上揭明顯違
    法之情事，自不得擅加指摘其違法或不當。
四、經查，本件原審以被告所犯過失傷害犯罪事證明確，援引刑
    事訴訟法第449 條第1 項前段、第3 項、第454 條第2 項，
    刑法第284條前段等規定，審酌被告犯後坦承犯行，並已賠
    償告訴人新臺幣5萬元（他卷第127頁，原審卷第35頁），然
    因賠償數額差距，迄未能與告訴人達成和解之犯後態度；並
    審酌被告注意義務之違反程度、告訴人受傷程度等犯罪情節
    ；兼衡被告自述離婚、無子、尚須扶養同住之父母，且本案
    案發後已無承包工程，現僅能靠打零工為生之生活經濟狀況
    ，國中畢業之智識程度（本院卷第35-36頁）等一切情狀，
    量處有期徒刑3月，並諭知易科罰金之折算標準。原審已於
    量刑中審酌被告過失（即注意義務之違反程度）與告訴人所
    受傷勢情形，另被告未能與告訴人達成和解乙節，原審復已
    於犯後態度中一併考量。是核原審之認事用法，洵無不當，
    量刑亦稱妥適。從而，檢察官上訴意旨執前詞提起上訴，尚
    無理由，應予駁回。
據上論斷，應依刑事訴訟法第455 條之1 第1 項、第3 項、第36
8 條、第373 條，判決如主文。
本案經檢察官江怡萱提起公訴，經檢察官王光傑到庭執行職務。
中　　華　　民　　國　　111 　年　　7 　　月　　13　　日
                  刑事第五庭    審判長法  官  林鈴淑
　　　　　　　　　                    法  官  程耀樑 
　　　　　　　　　                    法  官  江永楨
以上正本證明與原本無異。
不得上訴。　　　　　　　　　
中　　華　　民　　國　　111 　年　　7 　　月　　13　　日
                                      書記官  簡慧瑛